臺灣臺北地方法院刑事判決　　　　　100年度審交易字第171號
公　訴　人　臺灣臺北地方法院檢察署檢察官
被　　　告　張貽翔
上列被告因公共危險案件，經檢察官提起公訴（100 年度偵字第
20513 號），因被告於準備程序中就犯罪事實為有罪之陳述，經
本院裁定進行簡式審判程序審理，判決如下：
    主    文
張貽翔犯不能安全駕駛動力交通工具罪，累犯，處有期徒刑陸月
，如易科罰金，以新臺幣貳仟元折算壹日，併科罰金新臺幣拾伍
萬元，如易服勞役，以新臺幣壹仟元折算壹日。
    事    實
一、張貽翔前因(1)酒醉不能安全駕駛動力交通工具之公共危險罪
    （下稱酒駕公共危險案），經本院以90年度北交簡字第516
    號判決，判處罰金銀元2 萬元確定。(2)復因2 次酒駕公共危
    險案，經本院以92年度北交簡字第2269號判決，分別判處罰
    金銀元2 萬4 千元、2 萬2 千元，應執行罰金銀元4 萬5 千
    元確定。(3)復因酒駕公共危險案，經本院以93年度交易字第
    483 號判決，判處有期徒刑5 月確定。(4)復因酒駕公共危險
    案，經本院以94年度北交簡字第1867號判決判處有期徒刑6
    月確定。(5)因業務侵占罪，經本院以96年度簡字第2095號判
    決判處有期徒刑6 月確定。上開(4)(5)兩案，經本院以96年聲
    減字第3214裁定分別均減刑為有期徒刑3 月，並定應執行有
    期徒刑5 月確定，於民國96年11月27日以執行易科罰金執行
    完畢。(6)復因酒駕公共危險案，經本院以97年度北交簡字第
    1987號判決判處有期徒刑6 月，併科罰金新台幣15萬元，並
    於98年9 月14日執行完畢（構成累犯）。
二、詎仍不知悔改，於100 年8 月22日凌晨1 時30分許，在臺北
    市天母地區飲用啤酒2 瓶後，已達不能安全駕駛動力交通工
    具之程度，仍騎乘車牌號碼LG5-859 號機車返家。嗣同日凌
    晨2 時7 分許，途經臺北市○○區○○路與新生北路口時，
    為警攔查，測得其呼氣酒精濃度達每公升0.63毫克，始知上
    情。
三、案經臺北政府警察局中山分局報請臺灣臺北地方法院檢察署
    檢察官偵查起訴。
    理    由
一、認定犯罪事實所根據的證據及理由：
（一）被告張貽翔於本院審理時坦承上開犯罪事實等語明確（見
      本院卷第13頁至第13頁背面），並有臺北市政府警察局舉
      發違反道路交通管理事件通知單、酒精濃度測定值及第18
      5 條之3 測試觀察紀錄表在卷可稽（見偵卷第18頁、第15
      至16頁）。且被告於查獲時經員警檢測「雙腳併攏，雙手
      向前平伸，閉眼，輪流使用左、右手的食指指尖觸摸鼻尖
      。」等檢測內容，檢測結果為不合格等情，有臺北市政府
      警察局中山分局交通分隊警員李坤隆所製作之生理協調平
      衡檢測紀錄卡在卷可參（見偵卷第15頁）。
（二）按人飲酒後，雖酒精濃度與飲酒量、體重、性別以及飲酒
      代謝時間均有關聯，但大致上均係與飲酒後酒精濃度有密
      切關係。而刑法第185 條之3 服用毒品、麻醉藥品、酒類
      或其他相類之物，不能安全駕駛交通動力工具之認定標準
      ，係採「抽象危險犯」，不以發生具體危險為必要，參考
      德國、美國之認定標準，對於酒精濃度呼氣已達每公升0.
      55毫克（0.55MG/L）或血液濃度達0.11％以上，肇事率為
      一般正常人之10倍，自應認為已達「不能安全駕駛」之標
      準，有法務部88年5 月18日法88檢字第001669號函公告可
      憑；再當人飲酒後，若以呼氣酒精濃度測試器測得之呼氣
      濃度達到每公升達0.5 毫克者，有反應較慢、感覺減低、
      影響駕駛之現象；每公升達0.75毫克者，有思考改變、個
      性行為改變之現象；每公升達1.0 毫克者，有步態不穩、
      噁心想吐、精神混惑不清晰之現象；每公升達1.5 毫克者
      ，有說話不清楚、感覺喪失、視力模糊等現象；每公升達
      2.0 毫克者，有體溫降低、血糖降低、肌肉控制差、癲癇
      發作等現象；每公升達3.5 毫克者，有神智不清、反射減
      低、呼吸抑制等現象，亦有行政院國軍退除役官兵輔導委
      員會台北榮民總醫院88年8 月5 日（88）北總內字第2686
      8 號函及附件敘述甚明。而被告於駕車上路後為警查獲施
      以酒測，測得其酒精呼氣濃度應高達每公升0.63毫克，已
      達每公升0.55毫克之移送標準，顯見被告於駕駛當時，確
      已處於不能安全駕駛動力交通工具之狀態之事實，應堪認
      定。
（三）綜上，本件事證已臻明確，被告犯行洵堪認定，應依法論
      科。
二、論罪科刑的理由：
（一）核被告服用酒類後，不能安全騎乘機車而駕駛之行為，係
      犯刑法第185 條之3 之服用酒類不能安全駕駛動力交通工
      具罪。另被告有事實欄一所載前科執行情形，有臺灣高等
      法院被告前案紀錄表1 份在卷可參，其受有期徒刑執行完
      畢後，5 年內故意再犯有期徒刑以上之本罪，為累犯，應
      依刑法第47條第1 項之規定加重其刑。
（二）量刑理由之說明：
      爰審酌被告飲酒後已達不能安全駕駛動力交通工具之程度
      ，卻為圖方便，率爾騎車上路，置他人生命、身體及財產
      安全於危險，且有多次酒駕公共危險案前案紀錄，有臺灣
      高等法院被告前案紀錄表在卷可稽，猶不知警惕，再犯本
      案，本應重懲，念及被告犯後坦承犯行，態度尚稱良好，
      併參酌被告犯罪之動機、生活狀況、呼氣酒精濃度、酒醉
      騎乘機車可能造成之危險程度，及檢察官求刑有期徒刑6
      月、併科罰金15萬元等一切情狀，量處如主文所示之刑，
      並分別諭知有期徒刑易科罰金及罰金易服勞役之折算標準
      ，以資儆懲。
三、據上論斷，應依刑事訴訟法第273 條之1 第1 項、第284 條
    之1 、第299 條第1 項前段，刑法第185 之3 、第47條第1
    項、第41條第1 項、第42條第3 項前段，刑法施行法第1 條
    之1 第1 項、第2 項前段，判決如主文。
本案經檢察官徐文豪到庭執行職務。
中    華    民    國   100    年    11    月    18    日
                  刑事第二十庭  法  官  顧正德
上正本證明與原本無異。
如不服本判決應於收受送達後10日內向本院提出上訴書狀，並應
敘述具體理由；其未敘述上訴理由者，應於上訴期間屆滿後20日
內向本院補提理由書（均須按他造當事人之人數附繕本）「切勿
逕送上級法院」。
                                書記官  郭錦賢
中    華    民    國   100    年    11    月    18    日
附錄本案所犯法條
中華民國刑法第185條之3
服用毒品、麻醉藥品、酒類或其他相類之物，不能安全駕駛動力
交通工具而駕駛者，處1年以下有期徒刑、拘役或科或併科15萬
元以下罰金。